---
title: "Desafio Técnico - A3Data"
author: "Caio Gabriel Barreto Balieiro"
date: "14/04/2022"
output: pdf_document
---

```{r setup, include=FALSE}
knitr::opts_chunk$set(echo = TRUE)
```

# Desafio Técnico - A3Data

O teste técnico para a vaga de Cientista de Dados da A3Data consiste na
exploração da base dados "Ocorrências Aeronáuticas na Aviação Civil Brasileira"
dos dados abertos do governo
(https://dados.gov.br/dataset/ocorrencias-aeronauticas-da-aviacao-civil-brasileira).



```{r}
# Pacotes utilizados

library(tidyverse)
library(dplyr)

# Conjunto de dados carregados para o teste

ocorrencia <- read.csv('ocorrencia.csv', sep =';')
aeronave <- read.csv('aeronave.csv', sep = ';')
ocorrencia_tipo <- read.csv('ocorrencia_tipo.csv', sep=';')
fator_contribuinte <- read.csv('fator_contribuinte.csv', sep = ';')
recomendacao <- read.csv('recomendacao.csv', sep = ';')

# Juntando em uma única tabela (Tabelão de dados!) 
 
ocor_aren <- left_join(ocorrencia, aeronave, 
                       by = c('codigo_ocorrencia2' = 'codigo_ocorrencia2') )

ocor_tipo <- left_join(ocor_aren, ocorrencia_tipo, 
                       by = c('codigo_ocorrencia1' ='codigo_ocorrencia1'))

ocor_contribuinte <- left_join(ocor_tipo, fator_contribuinte, 
                               by = c('codigo_ocorrencia3' ='codigo_ocorrencia3') )

dados <- left_join(ocor_contribuinte, recomendacao,
                   by = c('codigo_ocorrencia4' = 'codigo_ocorrencia4') )

# Carregando as primeiras 5 linhas e 5 colunas do conjunto de dados criado atavés
# dos 5 conjunto de dados (csv) disponíveis para o problema

dados[1:5, 1:5]

```

Para o conjunto de dados acima, foi considerado uma junção utilizando a função left_join do pacote dplyr em R. Esta função permite que dado dois data.frame (Objeto em R utilizado para armazenar tabelas) checa-se em quais linhas são comuns nos dois data.frame, caso a segunda tabela não possua linhas com mesma chave primária que a primeira tabela, preenche-se por NA. Essa formulação de construção de tabela, foi empregada em todos os 5 csv que estão disponíveis no site apresentado no início deste relatório. Dessa forma, pode-se extrair informações completas para as análises seguintes.  Por fim, é apresentado as cinco primeiras linhas e cinco primeiras colunas do conjunto de dados que será considerado nas próximas análises.

# Análise Descritiva para o conjunto de dados 

```{r}
ggplot(data=ocorrencia, aes(x=ocorrencia_classificacao)) +
  geom_bar(stat="count", fill="steelblue")+
  geom_text(aes(label=  paste0(round(prop.table(..count..)*100,2), "%")),
            stat= "count", vjust=-0.3, size=4.5)+ylab("Frequência") +
  xlab("Tipo de classificação") +
  theme_minimal()
```

No que se refere a classificação de ocorrência de acientes aéreos, tem-se que 56.36% das ocorrências são de fato acidentes, 25.49% são incidentes e apenas 18.19% são incidentes graves.

```{r}

ggplot(data=dados, aes(x=investigacao_status)) +
  geom_bar(stat="count", fill="steelblue")+
  geom_text(aes(label=  paste0(round(prop.table(..count..)*100,2), "%")),stat= "count", vjust=-0.3, size=4.5)+
  ylab("Frequência") +
  xlab("Tipo de Status") +
  theme_minimal()
```

```{r}

ggplot(data=dados, aes(x=total_aeronaves_envolvidas)) +
  geom_bar(stat="count", fill="steelblue")+
  geom_text(aes(label=  paste0(round(prop.table(..count..)*100,2), "%")),stat= "count", vjust=-0.3, size=4.5)+
  ylab("Frequência") +
  xlab("Total de aeronaves envolvidas") +
  theme_minimal()
```


```{r}

ggplot(data=dados, aes(x=ocorrencia_saida_pista)) +
  geom_bar(stat="count", fill="steelblue")+
  geom_text(aes(label=  paste0(round(prop.table(..count..)*100,2), "%")),stat= "count", vjust=-0.3, size=4.5)+
  ylab("Frequência") +
  xlab("Total de aeronaves envolvidas") +
  theme_minimal()
```

```{r}

ggplot(data=dados, aes(x=aeronave_operador_categoria)) +
  geom_bar(stat="count", fill="steelblue")+
  geom_text(aes(label=  paste0(round(prop.table(..count..)*100,2), "%")),stat= "count", vjust=-0.3, size=4.5)+
  ylab("Frequência") +
  xlab("Total de aeronaves envolvidas") +
  theme_minimal()
```


```{r}

ggplot(data=dados, aes(x=aeronave_tipo_veiculo)) +
  geom_bar(stat="count", fill="steelblue")+
  geom_text(aes(label=  paste0(round(prop.table(..count..)*100,2), "%")),stat= "count", vjust=-0.3, size=4.5)+
  ylab("Frequência") +
  xlab("Total de aeronaves envolvidas") +
  theme_minimal()
```

```{r}

ggplot(data=dados, aes(x=aeronave_motor_tipo)) +
  geom_bar(stat="count", fill="steelblue")+
  geom_text(aes(label=  paste0(round(prop.table(..count..)*100,2), "%")),stat= "count", vjust=-0.3, size=4.5)+
  ylab("Frequência") +
  xlab("Total de aeronaves envolvidas") +
  theme_minimal()
```